【裁判字號】    97,抗,642
【裁判日期】    970620
【裁判案由】    毒品危害防制條例
【裁判全文】
臺灣高等法院刑事裁定                   97年度抗字第642號
抗  告  人
即  被  告  甲○○
上列抗告人因毒品危害防制條例案件，不服臺灣桃園地方法院，
中華民國97年05月19日裁定（原審案號：96年度審訴字第1098號
），提起抗告，本院裁定如下：
    主  文
抗告駁回。
    理  由
一、原裁定意旨略以：上訴人即被告甲○○未具明上訴理由，而
    被告於原審理中自白犯行，經檢察官與被告就被告願受科刑
    之範圍於審判外進行協商，經當事人雙方合意且被告認罪後
    ，由檢察官聲請改依協商程序而為判決，具確認被告之確定
    係出於自由意志，是該協商程序並無違誤，其所犯之罪亦不
    違協商判決規定之要件，協商判決判處之刑度亦係於協商合
    意範圍內，故其上訴意旨既未敘明理由，亦未符合協商判決
    所列得為上訴之法定要件，故其上訴自屬法律上不應准許，
    應予裁定駁回等語。
二、本件抗告意旨略以：抗告人即被告甲○○指陳，伊感謝原審
    法官於認罪協商中給予輕判，然政府現已實施毒品危害防制
    條例「毒品減害計劃」，故伊請求在未違法情形下，依法理
    情許可範圍內以「毒品減害計劃」，此計劃目前實施效果良
    好，故伊雖已達成認罪協商，然其應可合乎此政府計劃方案
    ，而有接受美沙冬替代療法改過之機會，盼撤銷原裁定，而
    為適當裁定等語。
三、經查：
  (一)按協商判決，除有刑事訴訟法第四百五十五條之四第一項第
    一款、第二款、第四款、第六款、第七款所定情形之一，或
    協商判決違反同條第二項之規定者外，不得上訴，同法第四
    百五十五條之十第一項定有明文。又原審法院認為上訴不合
    法律上之程式或法律上不應准許或其上訴權已經喪失者，應
    以裁定駁回之，刑事訴訟法第三百六十二條前段亦有明文。
  (二)查抗告人即被告於偵查及審判中坦承犯行不諱﹙參見臺灣桃
    園地方法院檢察署96年度毒偵字第4495號卷第6至8頁、臺灣
    桃園地方法院96年審訴字第1098號卷第38至39頁﹚，且抗告
    人即被告於原審審理中經檢察官與被告就被告願受科刑之範
    圍於審判外進行協商，經當事人雙方合意且被告認罪後，由
    檢察官聲請改依協商程序而為判決，業經原審確認其協商合
    意係出於被告之自由意志﹙參見臺灣桃園地方法院96年審訴
    字第1098號卷第41至44頁﹚，是其協商程序並無違誤，又本
    件被告、檢察官並未撤銷協商合意或撤回協商之聲請，被告
    亦無其他較重之裁判上一罪之犯罪事實、或法院認應諭知免
    刑或免訴、不受理者，被告所犯之罪亦為刑事訴訟法第四百
    五十五條之二第一項所定得以聲請協商判決者，協商判決判
    處被告之刑度亦係於協商合意範圍內為之﹙參見臺灣桃園地
    方法院96年審訴字第1098號卷第42頁﹚等情，故被告之上訴
    意旨並不符合刑事訴訟法第四百五十五條之十第一項但書所
    列得為上訴之法定要件，故其上訴自屬法律上不應准許者，
    原裁定以此駁回被告之上訴，核無違誤。
  (三)抗告人即被告雖以前詞置辯，然查修正後毒品危害防制條例
    之規定，其是否起訴或給予緩起訴處分乃檢察官之職權，非
    本院所能置喙，再者本件既已經檢察官提起公訴，且未經撤
    回起訴，又原審已為判決，則無撤回起訴之可能，更無從為
    不起訴或緩起訴處分，準此，原審法院協商僅能於協商範圍
    內為協商判決處刑，故抗告人即被告所辯均無可採，其抗告
    核無理由，應予駁回。
據上論結，應依刑事訴訟法第四百一十二條前段，裁定如主文。
中    華    民    國    97    年    6     月    20    日
                  刑事第十五庭審判長法  官  吳昭瑩
                                    法  官  李正紀
                                    法  官  李釱任
以上正本證明與原本無異。
不得抗告。
                                    書記官  洪秋帆
中    華    民    國    97    年    6     月    24    日


司法院資訊處製作；財團法人民間司法改革基金會備份。
